【裁判字號】    97,訴,1086
【裁判日期】    971231
【裁判案由】    偽造文書等
【裁判全文】
臺灣屏東地方法院刑事判決              97年度訴字第1086號
聲  請  人  臺灣屏東地方法院檢察署檢察官
被      告  乙○○
                    現另案
上列被告因偽造文書等案件，經檢察官提起公訴（97年度偵緝字
第174 號），被告於本院準備程序中就被訴事實為有罪之陳述，
經本院裁定進行簡式審判程序，本院判決如下：
    主  文
乙○○犯竊盜罪，累犯，處有期徒刑肆月，減為有期徒刑貳月；
又犯行使偽造私文書罪，累犯，處有期徒刑陸月，減為有期徒刑
月；又犯行使偽造私文書罪，累犯，處有期徒刑拾月，減為有
期徒刑伍月，應執行有期徒刑捌月。
    事實及理由
壹、程序部分
    本件被告乙○○所犯偽造文書等罪，係死刑、無期徒刑、最
    輕本刑為3 年以上有期徒刑以外之罪，其於本院準備程序中
    就被訴事實為有罪之陳述，經法官告知被告簡式審判程序之
    旨，並聽取公訴人、被告之意見後，由本院依刑事訴訟法第
    273 條之1 第1 項規定，裁定進行簡式審判程序。
貳、實體部分
一、犯罪事實
    乙○○曾於92年間因竊盜、贓物等罪經法院分別判處有期徒
    刑6 月、5 月，並合併定應執行為有期徒刑10月確定，於95
    年3 月13日易科罰金執行完畢，仍不知省悔。緣於95年6 、
    7 月間受僱於甲○○擔任司機，因而得知甲○○之華南銀行
    000000000000帳戶存摺及印章藏放於屏東縣來義鄉南和村之
    芒果園工寮內，竟意圖為自己不法之所有，於95年12月26日
    14時左右，在上述工寮內竊取該存摺及印章，得手後旋於同
    日14時55分許，另基於行使偽造私文書及詐欺取財之犯意，
    前往屏東縣佳冬鄉華南銀行玉光辦事處，以取款條填寫提款
    金額新台幣（下同）5 萬元，並盜蓋甲○○之印文於存戶簽
    章欄後，持以行使向該行提款，致該行不知情之行員陷於錯
    誤，讓其盜領5 萬元得手，足以生損害於甲○○及華南銀行
    。又於同日15時20分許，另基於行使偽造私文書及詐欺取財
    之犯意，改換地點至佳冬鄉華南銀行佳冬分行，以同上方式
    盜領50萬元得手，亦足以生損害於甲○○及華南銀行。上開
    款項得手後均花用殆盡。
二、訊據被告乙○○對於上開犯罪事實均供承不諱，核與被害人
    甲○○指述之情節相符，並有被告盜領當日被銀行監視器所
    錄下之提款相片9 張、華南銀行取款憑條影本2 紙及交易資
    料查詢單1 紙在卷可憑，足認被告自白核與事實相符，應堪
    信採。事證明確，被告犯行洵堪認定。
三、被告竊取被害人存摺、印章部分，核係犯刑法第320 條第1
    項之竊盜罪。又被告未經被害人同意，盜蓋被害人印章，偽
    造甲○○名義之取款憑條，持以行使詐領其存款部分，核其
    所為係犯刑法第216 條、第210 條之行使偽造私文書罪、第
    339 條第1 項之詐欺取財罪。被告盜取印章予以蓋用之行為
    ，係偽造私文書之部分行為，又偽造私文書之低度行為應為
    行使偽造私文書之高度行為所吸收，均不另論罪。公訴人起
    訴法條雖未論及刑法第339 條第1 項之詐欺取財罪，惟起訴
    事實既已敘及，應為起訴效力所及，本院自得併予審究。被
    告每次以一盜領存款行為，同時觸犯行使偽造私文書及詐欺
    取財2 罪名，為想像競合犯，應依刑法第55條想像競合犯之
    規定，從一重之行使偽造私文書罪處斷（臺灣高等法院暨所
    屬法院因應新修正刑法施行座談會彙編第37號提案研討結果
    參見）。被告2 次盜領存款之行為，分別係於華南銀行玉光
    辦事處及佳冬分行為之，時間復已有間隔，非於時空密接之
    情況下接續為之，公訴人認係接續犯，容有誤會。被告所犯
    上開三罪間，犯意個別，應予分論併罰。再被告曾於92年間
    因竊盜、贓物等罪經法院分別判處有期徒刑6 月、5 月，並
    合併定應執行為有期徒刑10月確定，於95年3 月13日易科罰
    金執行完畢，有台灣高等法院被告前案紀錄表在卷足憑，其
    於徒刑執行完畢後，5 年內故意再犯有期徒刑以上之罪，均
    為累犯，皆應依刑法第47條第1 項規定，加重其刑。審酌被
    告竊取被害人存摺、印章，復持以盜領被害人存款2 次，損
    害被害人之財產法益，行為誠屬不該，犯後雖坦認犯行，惟
    經通緝始到案，且尚未將款項償還被害人及盜領金額之多寡
    等一切情狀，分別量處如主文所示之刑。另被告犯罪時間皆
    在96年4 月24日以前，合於減刑條件，爰均依中華民國九十
    六年罪犯減刑條例第2 條第1 項第3 款規定各減其刑期二分
    之一，並定其應執行刑。又被告係於上開減刑條例施行後之
    96年7 月23日始經通緝，有臺灣屏東地方法院檢察署通緝書
    附卷可憑，並非於該條例施行前經通緝，即無該條例第5 條
    不得減刑規定之適用，附此敘明。另被告盜蓋被害人之印文
    係屬真正印章之印文，並非偽造印章之印文；而該印文所在
    之偽造取款憑條，業已行使交付予華南銀行而為該行所有，
    非屬被告所有供犯罪所用之物，爰均不為沒收之諭知。
據上論斷，應依刑事訴訟法第273 條之1 第1 項、第299 條第1
項前段，刑法第320 條第1 項、第216 條、第210 條、第339 條
第1 項、第55條、第47條第1 項、第51條第5 款，刑法施行法第
1 條之1 ，中華民國九十六年罪犯減刑條例第2 條第1 項第3 款
、第7 條，判決如主文。
本案經檢察官劉文賓到庭執行職務。
中    華    民    國    97    年    12    月    31    日
                  刑事第三庭    法  官  趙家光
以上正本證明與原本無異。
如不服本判決應於收受判決後10日內向本院提出上訴書狀，並
應敘述具體理由；其未敘述上訴理由者，應於上訴期間屆滿後
20日內向本院補提理由書（均須按他造當事人之人數附繕本）
「切勿逕送上級法院」。
中    華    民    國    97    年    12    月    31    日
                                書記官  陳勃諺
附錄本案論罪科刑條文
中華民國刑法第216條
行使第 210 條至第 215 條之文書者，依偽造、變造文書或登載
不實事項或使登載不實事項之規定處斷。
中華民國刑法第210條
偽造、變造私文書，足以生損害於公眾或他人者，處 5 年以下有
期徒刑。
中華民國刑法第320條第1項
意圖為自己或第三人不法之所有，而竊取他人之動產者，為竊盜
罪，處 5 年以下有期徒刑、拘役或 5 百元以下罰金。
中華民國刑法第339條第1項
意圖為自己或第三人不法之所有，以詐術使人將本人或第三人之
物交付者，處5 年以下有期徒刑、拘役或科或併科1 千元以下罰
金。


司法院資訊處製作；財團法人民間司法改革基金會備份。
